【裁判字號】    90,訴,416
【裁判日期】    900606
【裁判案由】    毒品危害防制條例
【裁判全文】
臺灣臺中地方法院刑事判決                            九十年度訴字第四一六號
    公  訴  人  臺灣臺中地方法院檢察署檢察官
    被      告  甲○○
右列被告因毒品危害防制條例案件，經檢察官提起公訴（九十年度毒偵字第七一號）
，本院判決如左：
    主  文
甲○○連續施用第一級毒品，累犯，處有期徒刑壹年。
    事  實
一、甲○○前曾於民國（以下同）八十二年間，因違反肅清煙毒條例罪，經臺灣高等
    法院臺中分院判處有期徒刑三年二月確定，送監執行，於八十四年五月十二日假
    釋出獄，迄八十六年二月十一日保護管束期滿而執行完畢；又於八十六年間，因
    違反麻醉藥品管理條例罪，經本院判處有期徒刑六月，入監執行，於八十七年十
    月十二日縮刑期滿執行完畢，猶未知悔改；又因施用毒品案件，經本院以八十八
    年度毒聲字第五六七號裁定送勒戒處所觀察、勒戒後，認無繼續施用毒品之傾向
    ，而由臺灣臺中地方法院檢察署檢察官於八十八年二月十日以八十八年度偵字第
    三０三六號不起訴處分確定；詎其猶繼續施用毒品，經本院以八十八年度毒聲字
    第四九六０號裁定送勒戒處所觀察、勒戒後，亦認無繼續施用毒品之傾向，再經
    臺灣臺中地方法院檢察署檢察官於八十八年十月一日以八十八年度毒偵字第九二
    三四號不起訴處分確定；竟仍繼續施用毒品，自八十八年十月中旬起，至八十九
    年一月十二日止，在臺中縣豐原市○○路三八號處，施用第一級毒品海洛因多次
    ，及於八十八年十月二十日之前九十六小時前即四日內，在某不詳地點處，施用
    第二級毒品安非他命一次，為警於八十九年一月十二日下午八時四十分許，在臺
    中縣太平市○○○街八號二樓處查獲，除經臺灣臺中地方法院檢察署檢察官以八
    十八年度毒偵字第一九五二號、八十九年度毒偵字第四八三號提起公訴，而經本
    院於八十九年三月八日以八十九年度訴字第四三九號就其施用第一、二級毒品犯
    行合併判處有期徒刑一年三月外，並經本院以八十九年度毒聲字第二八二號裁定
    令入戒治處所強制戒治一年，強制戒治滿三個月後，本院再依臺灣臺中地方法院
    檢察署檢察官之聲請，於八十九年六月十六日以八十九年毒聲字第三五六一號裁
    定停止戒治，所餘戒治期間，付保護管束；詎甲○○於強制戒治經裁定停止戒治
    付保護管束期間內，竟又另行起意，基於施用第一級毒品海洛因之概括犯意，自
    八十九年十一月上旬起，至同年十一月二十八日下午一、二時許止，在臺中縣豐
    原市○○路三八號其住處內，以將海洛因摻入香菸內施用之方式，連續施用第一
    級毒品多次，嗣分於八十九年十一月十五日、同年月二十四日、同年月二十九日
    ，至臺灣臺中地方法院檢察署觀護人室定期採尿送鑑定均呈有嗎啡之陽性反應而
    發現上情。
二、案經臺灣臺中地方法院檢察署檢察官簽分偵辦偵查起訴。
    理  由
一、右揭事實，已據被告甲○○於本院審理中坦承不諱，且被告於八十九年十一月十
    五日、同年月二十四日、同年月二十九日，三次至臺灣臺中地方法院檢察署觀護
    人室定期採尿送私立臺灣尖端生技醫藥股份有限公司濫用藥物檢驗中心檢驗結果
    ，被告三次定期採尿之尿液中均呈有嗎啡之陽性反應，此有該中心濫用藥物尿液
    檢測報告三紙在卷可稽，被告其確有施用第一級毒品海洛因之犯行，堪為認定；
    又被告前曾因施用毒品案件，經本院以八十八年度毒聲字第五六七號裁定送勒戒
    處所觀察、勒戒後，認無繼續施用毒品之傾向，而由臺灣臺中地方法院檢察署檢
    察官於八十八年二月十日以八十八年度偵字第三０三六號不起訴處分確定；詎其
    猶繼續施用毒品，經本院以八十八年度毒聲字第四九六０號裁定送勒戒處所觀察
    、勒戒後，亦認無繼續施用毒品之傾向，再經臺灣臺中地方法院檢察署檢察官於
    八十八年十月一日以八十八年度毒偵字第九二三四號不起訴處分確定；竟仍繼續
    施用毒品為警查獲，除經臺灣臺中地方法院檢察署檢察官以八十八年度毒偵字第
    一九五二號、八十九年度毒偵字第四八三號提起公訴，而經本院於八十九年三月
    八日以八十九年度訴字第四三九號就其施用第一、二級毒品犯行合併判處有期徒
    刑一年三月外，並經本院以八十九年度毒聲字第二八二號裁定令入戒治處所強制
    戒治一年，強制戒治滿三個月後，本院再依臺灣臺中地方法院檢察署檢察官之聲
    請，於八十九年六月十六日以八十九年毒聲字第三五六一號裁定停止戒治，所餘
    戒治期間，付保護管束等情，有臺灣臺中地方法院檢察署刑案資料查註紀錄表、
    臺灣高等法院被告全國刑案紀錄表、本院八十九年訴字第四八三號刑事判決書、
    八十八年度毒聲字第四九六０號裁定書、八十九年度毒聲字第三五六一號裁定書
    、九十年度毒聲字第七七號裁定書等各一份在卷可憑；再本件被告施用毒品之時
    間，係於強制戒治執行滿三個月，認無繼續戒治之必要，而經裁定停止戒治付保
    護管束後為之，與前揭施用第一、二級毒品，而經本院以八十九年度訴字第四八
    三號案件間，顯為另行起意，是被告其三犯毒品危害防制條例第十條第一項之施
    用第一級毒品罪，事證明確，犯行堪為認定。
二、核被告甲○○所為，係犯毒品危害防制條例第十條第一項之施用第一級毒品罪，
    而被告其持有第一級毒品之低度行為，已為施用第一級毒品之高度行為所吸收，
    不另論罪；又被告先後多次施用第一級毒品行為，其時間緊接，所犯罪名與犯罪
    構成要件相同，顯係基於概括之犯意為之，為連續犯，應依刑法第五十六條之規
    定以一罪論，並加重其刑；又被告前曾於八十二年間，因違反肅清煙毒條例罪，
    經臺灣高等法院臺中分院判處有期徒刑三年二月確定，送監執行，於八十四年五
    月十二日假釋出獄，迄八十六年二月十一日保護管束期滿而執行完畢；又於八十
    六年間，因違反麻醉藥品管理條例罪，經本院判處有期徒刑六月，入監執行，於
    八十七年十月十二日縮刑期滿執行完畢，此有臺灣臺中地方法院檢察署刑案資料
    查註紀錄表與臺灣高等法院被告全國刑案紀錄表各一紙在卷可憑，其於五年之內
    ，再犯本件有期徒刑以上之罪，為累犯，應依刑法第四十七條規定加重其刑，並
    遞加重之；爰審酌被告前已有多次施用毒品，而經判處罪刑、及送觀察、勒戒、
    與強制戒治之紀錄，無視於施用毒品戕害自身而再行犯罪，惡性匪淺，惟念其於
    犯後坦承犯行，態度良好，尚知所悔悟等一切情狀，量處如主文所示之刑，以示
    懲儆。
據上論斷，應依刑事訴訟法第二百九十九條第一項前段，毒品危害防制條例第十條第
一項、第二十條第三項前段，刑法第十一條前段、第五十六條、第四十七條，判決如
主文。
中      華      民      國      九十      年      六    月      六      日
                                        法  官   梁   堯   銘
右正本證明與原本無異。
如不服本判決，應於送達後十日內向本院提出上訴狀（須附繕本），上訴於臺灣高等
法院臺中分院。
                                        書記官
中      華      民      國      九十      年      六    月      六      日
附錄論罪科刑法條
毒品危害防制條例第十條
施用第一級毒品者，處六月以上五年以下有期徒刑。
施用第二級毒品者，處三年以下有期徒刑。


司法院資訊處製作；財團法人民間司法改革基金會備份。
